【裁判字號】    94,東交簡,175
【裁判日期】    950110
【裁判案由】    過失傷害等
【裁判全文】
臺灣臺東地方法院刑事裁定           94年度東交簡字第175號
上  訴  人  臺灣臺東地方法院檢察署檢察官
被      告  甲○○
上列上訴人因過失傷害等案件，不服本院交通法庭民國94年12月
23日第一審簡易判決（94年度東交簡字第175 號），提起上訴，
本院裁定如下：
    主      文
上訴駁回。
    理      由
一、上訴意旨略以：刑事訴訟法第451條之1第1項及第3項之規定
    ，檢察官與被告之認罪協商方式有2 種，即「求刑」與「請
    求緩刑」，本件檢察官是以「求刑」聲請簡易判決處刑，原
    審竟判處緩刑，違反刑事訴訟法第451條之1第4 項前段之規
    定，復未改成通常程序，且因超越檢察官之請求，是檢察官
    不受同法第455條之1第2 項不得上訴之規定，檢察官仍有上
    訴權，本件被告酒後駕車過失傷人，其較諸其他公共危險罪
    者，情節更為嚴重，原審蔑視案件類型之公平性，無何因由
    ，就本案宣告緩刑，其量刑實屬可議等語。
二、按前條第1 項之案件，被告於偵查中自白者，得向檢察官表
    示願受科刑之範圍或願意接受緩刑之宣告，檢察官同意者，
    應記明筆錄，並即以被告之表示為基礎，向法院求刑或為緩
    刑宣告之請求。第1 項及前項情形，法院應於檢察官求刑或
    緩刑宣告請求之範圍內為判決。次按依第451條之1之請求所
    為之科刑判決，不得上訴。刑事訴訟法第451條之1第1 項、
    第4項及同法第455條之1第2項分別定有明文。再按法院對於
    具備緩刑條件之刑事被告，認為以暫不執行刑罰為適當者，
    得宣告緩刑，為刑法第74條所明定，至於暫不執行刑罰之是
    否適當，則由法院就被告有無再犯之虞，及能否由於刑罰之
    宣告而策其自新等一切情形，依其自由裁量定之，與犯罪情
    節是否可原，並無關係。又緩刑為獎勵自新之法，祇須合於
    刑法第七十四條所定之條件，法院本有自由裁量之職權（最
    高法院29年上字第26號及45年台上字第1565號判例意旨參照
    ）。衡諸上開規定，刑事訴訟法第455條之1第2項規定之「
    請求」，本即包含「求刑」或「為緩刑宣告之請求」，法院
    只要依檢察官之求刑而為科刑判決，依法即不得上訴。經查
    ，本件被告甲○○所犯醉態駕車犯行，其於偵查中自白，向
    檢察官表示願受拘役50至59日之科刑範圍，有訊問筆錄附卷
    可稽（見臺東地檢署94年度偵字第938號卷第9頁），本院依
    此判處被告拘役59日，已依照檢察官之求刑為判決，依法自
    不得上訴。又刑事處罰之目的係在使違法者記取教訓，不致
    再犯，並非僅有增加其經濟上之負擔始稱之為處罰，而緩刑
    制度除係防範短期自由刑之流弊外，並係予被告自新之機會
    ，避免因一次之過錯，即令其人生蒙有不可抹滅之缺失，故
    若認有予自新之機會，且認刑之宣告以暫不執行為宜時，不
    論其係有期徒刑、拘役，甚或罰金刑，依法均得予宣告緩刑
    ，此即授權法官依個案事實及可責性予以衡量，以本案而言
    ，被告雖因酒醉駕車肇事，致告訴人受傷，然其犯後已知所
    悔悟，且與告訴人達成和解，賠償新臺幣21萬元，告訴人並
    當庭表示願意原諒被告，既然刑罰目的並非僅在於報復被告
    之犯行，尚有教育及預防之功能，期使不慎觸法者能知法及
    不致有再犯之虞，本院遂酌情宣告緩刑2 年，參諸上開最高
    法院判例意旨，自無違法可言。上訴人提起本件上訴，顯屬
    違背法律上之程式，應予駁回。爰依刑事訴訟法第455條之1
    第3項、第362條前段，裁定如主文。
中    華    民    國    95    年    1    月    10     日
                        交通法庭法  官      劉柏駿
以上正本證明與原本無異
如不服本裁定應於送達後5日內向本院提出抗告狀
                                書記官      林傳坤
中    華    民    國    95    年    1    月    10    日


司法院資訊處製作；財團法人民間司法改革基金會備份。
